【裁判字號】    92,訴,2115
【裁判日期】    921103
【裁判案由】    毒品危害防制條例
【裁判全文】
臺灣板橋地方法院刑事判決                        九十二年度訴字第二一一五號
    公  訴  人  臺灣板橋地方法院檢察署檢察官
    被      告  甲○○
右列被告因毒品危害防制條例案件，經檢察官提起公訴 (九十二年度毒偵字第九五四
、一四五五號)，本院依簡式程序判決如左：
    主    文
甲○○連續施用第一級毒品，累犯，處有期徒刑拾月，扣案之海洛因壹包（淨重零點
零參公克）沒收銷燬之、注射針筒貳支沒收；又連續施用第二級毒品，累犯，處有期
徒刑肆月。應執行有期徒刑壹年壹月，扣案之海洛因壹包（淨重零點零參公克）沒收
銷燬之、注射針筒貳支沒收。
    事    實
一、甲○○曾因違反麻醉藥品管理條例案件，經本院於民國（下同）八十六年二月十
    四日以八十五年度易字第七六○四號判處有期徒刑七月確定，八十七年五月二日
    假釋付保護管束後於八十八年一月十六日期滿以已執行論。再因施用毒品案件，
    經本院依聲請先後二次裁定送觀察勒戒後，均認無施用毒品之傾向，由台灣板橋
    地方法院檢察署檢察官分別以八十七年度偵字第一七六五九號、八十八年度偵字
    第二七二七號為不起訴處分確定。復因施用第二級毒品，由台灣板橋地方法院檢
    察署檢察官聲請簡易判決處刑後，經本院三重簡易庭於八十九年九月二十七日以
    八十九年度重簡字第一三七號判決有期徒刑六月確定；其又因於停止戒治付保護
    管束期間施用第二級毒品，由台灣板橋地方法院檢察署檢察官聲請撤銷停止戒治
    並提起公訴後，經本院於九十年二月九日以九十年度易字第三一一號判處有期徒
    刑七月，嗣上開案件經聲請定應執行有期徒刑壹年後，於九十一年四月二十三日
    縮刑期滿執行完畢。詎其猶不知悔改，五年內基於施用第一、二級毒品概括犯意
    ，於九十二年三月六日及九十二年四月二十五日，連續在台北縣新莊市○○街八
    五巷十五號二樓處，分別以注射方式施用第一級毒品海洛因及將安非他命置入吸
    食器燒烤方式施用第二級毒品安非他命，而三犯以上施用毒品犯行。嗣其先於九
    十二年三月六日十八時許（起訴書誤載為九十年三月六日），在台北縣新莊市○
    ○街六十巷一弄十一號前為警臨檢查獲，並在其身上扣得海洛因一包（淨重０．
    ０三公克）及其所有供施打海洛因用之注射針筒一支；其經交保後，復於九十二
    年四月二十五日十四時三十分許，為警在台北縣新莊市○○街八十五巷十五號二
    樓依法搜索後，扣得其所有供施打海洛因用之注射針筒一支而再度查獲。本院嗣
    依檢察官聲請以九十二年度毒聲字第一三二三號裁定令入戒治處所施以強制戒治
    。
二、案經台北縣政府警察局蘆洲分局及新莊分局分別報請台灣板橋地方法院檢察署檢
    察官偵查起訴暨移送併辦。
        理  由
一、右開事實業據被告甲○○於本院審理時坦承不諱，並有海洛因一包（淨重０．０
    三公克）、注射針筒二支扣案可佐。再被告於九十二年三月六日及九十二年四月
    二十五日為警查獲後，採尿送鑑結果，均呈海洛因代謝物鴉片陽性反應及安非他
    命陽性反應之事實，分別有台灣檢驗科技股份有限公司濫用藥物尿液檢驗報告書
    各一紙在卷可稽。又被告前因施用毒品案件，經本院依聲請先後二次裁定送觀察
    勒戒後，均認無施用毒品之傾向，由台灣板橋地方法院檢察署檢察官分別以八十
    七年度偵字一七六五九號、八十八年度偵字第二七二七號為不起訴處分確定等情
    ，有該不起訴處分書二紙在卷足憑，嗣被告於五年內再因本次施用毒品犯行，而
    犯毒品危害防制條例第十條第一、二項之罪，經本院裁定被告應入戒治處所強制
    戒治，復有上開裁定書在卷足憑。本件罪證明確，被告犯行應堪認定。
二、核被告所為，係犯毒品危害防制條例第十條第一項之施用第一級毒品罪及同條第
    二項之施用第二級毒品罪。其非法持有第一級毒品海洛因、安非他命之低度行為
    ，已為施用之高度行為所吸收，不另論罪。被告先後二次施用第一、二級毒品犯
    行，時間緊接、構成要件相同，顯係基於概括犯意為之，為連續犯，應論以一罪
    並依法加重其刑。被告所犯上開二罪間，犯意各別，行為亦殊，應分論併罰。又
    被告曾受如事實欄所述有期徒刑之執行完畢，此有台灣高等法院被告全國刑案紀
    錄表一紙在卷可稽，其於五年以內再犯本件有期徒刑以上之罪，為累犯，應依法
    遞加重其刑。爰審酌被告之品行、犯罪動機、施用毒品次數及犯罪後態度良好等
    一切情狀，分別量處如主文所示之刑，並定其應執行刑。扣案之海洛因一包（淨
    毛重０．０三公克）係第一級毒品且為違禁物，爰依毒品危害防制條例第十八條
    第一項前段為沒收銷燬之諭知。至扣案之注射針筒二支係被告所有，供其施用毒
    品之器具，業據其供明在卷，爰依刑法第三十八條第一項第二款併予宣告沒收。
據上論斷，應依刑事訴訟法第二百九十九條第一項前段，毒品危害防制條例第十條第
一、二項、第十八條第一項前段，刑法第十一條前段、第五十六條、第五十一條第五
款、第四十七條、第三十八條第一項第二款，判決如主文。
本案經檢察官黃正綱到庭執行職務。
中      華      民      國      九十二      年    十一    月     三     日
                                  臺灣板橋地方法院刑事第五庭
              法  官  古  秋  菊
右正本證明與原本無異。
如不服本判決，應於判決送達後十日內，向本院提出上訴狀。
                                          書記官  曹  秋  冬
中      華      民      國      九十二      年    十一    月     三     日
附錄本案論罪科刑法條全文：
毒品危害防制條例第十條：
施用第一級毒品者，處六月以上五年以下有期徒刑。
施用第二級毒品者，處三年以下有期徒刑。


司法院資訊處製作；財團法人民間司法改革基金會備份。
